Inventaris van het archief van de Directie Verzorgingsstructuur en taakvoorgangers van het Ministerie van Onderwijs en Wetenschappen, 1961-1988
Nationaal Archief, Den Haag
Rijksregeling Subsidiëring Pedagogische Centra. Vastgesteld bij beschikking van de Staatssecretaris van Onderwijs en Wetenschappen van 25 augustus 1966 / Nr. 66.1284 / Afdeling W.J.Z., Stcrt. 1966, nr. 173, gewijzigd bij beschikking van 23 januari 1970, Stcrt. 1970, nr. 18 en bij beschikking van 8 maart 1977, Stcrt. 1977, 98.
Rijksregeling Subsidiëring Schoolbegeleiding. Vastgesteld bij beschikking van de Staatssecretaris van Onderwijs en Wetenschappen d.d. 28 januari 1981, nr. 28.837 DI/VG/BG, supplement Stcrt. 1981, nr. 18.
Wet op de Onderwijsverzorging. Wet van 18 december 1985, Stb. 1986, nr. 635, houdende regeling van de onderwijsverzorging.
Bepalingen uit de statuten van:
4.1 Stichting voor onderzoek van het onderwijs
4.2 Stichting Centraal Instituut voor Toetsontwikkeling
4.3 Stichting voor de leerplanontwikkeling
Diverse eindexamenbesluiten. Onder andere:
5.1 Eindexamenbesluit l.b.o. (Koninklijk Besluit van 23 januari 1976, Stb. 31, zoals gewijzigd bij Koninklijk Besluit van 9 december 1977, Stb. 679)
5.2 Eindexamenbesluit dagscholen v.w.o.-h.a.v.o-m.a.v.o., Stb. 1979, 190
Diverse instellingsbeschikkingen van commissies en werkgroepen
Het bovenstaande overzicht pretendeert geenszins een volledig overzicht te geven van de wet- en regelgeving. Wel zijn hier de belangrijkste wetten opgenomen waarmee de DI/VG bemoeienis had.
Afkortingenlijst
ACLO's
Adviescommissies Leerplanontwikkeling
AKU
Adviesgroep Verzorgingsstructuur Kunstzinnige Vorming
ALM
Adviesgroep Leermiddelen
APPO
Adviesgroep Projekten Primair Onderwijs
APS
Algemeen Pedagogisch Studiecentrum
APVO
Adviescommissie Projecten Voortgezet Onderwijs
ARVO
Adviesraad Voortgezet Onderwijs
BLPC
Beoordelingsgroep Landelijke Pedagogische Centra
CCF
Centrale Commissie Fries
CERI
Centre for Educational Research and Innovation
CEVNO
Centrum voor Europese Vorming in het Nederlandse Onderwijs
CEVO
Centrale Examencommissie Voortgezet Onderwijs ook Centrale Examencommissie Vaststelling Opgaven
CGO
Coördinatiegroep Ontwikkeling
CIO
Contactorgaan voor de Innovatie van het Onderwijs
CITO
Centraal Instituut voor Toetsontwikkeling
CML's
Commissies Modernisering Leerplan
COBO
Centraal Overleg Beroepsbegeleidend Onderwijs
COE/OSM
Commissie Onderwijskundige Experimenten/Onderwijs en Sociaal Milieu
COO
Coördinatiegroep Onderwijsonderzoek
COOP
Coördinatiecommissie Opleidingen Basisonderwijs
COVAM
Centraal Overleg Voorlichting Audio-Visuele Media
CPS
Christelijk Pedagogisch Studiecentrum
CRM
Cultuur, Recreatie en Maatschappelijk Werk
CUMI
Culturele Minderheden
CVO
Commissie Vaststelling Opgaven
DHI
Districts Hoofd Inspecties
DIVG
Directie Verzorgingsstructuur
EPOS
Educatief Projekt Ontwikkelingssamenwerking
GEON
Gedifferentieerd Onderwijs
HAVO
Hoger Algemeen Voortgezet Onderwijs
HVO
Humanistisch Vormingsonderwijs
IBO
Individueel Beroepsonderwijs
ICB
Innovatie Commissie Basisschool
ICO
Innovatie Commissie Onderwijs
INSET
In-service Education and Training of Teachers
INSP
Informatica Stimuleringsplan
INVRO
Introductie en Integratie van Mondiale Vorming/Vredesonderwijs in het Voortgezet Onderwijs
IPAC's
Interim Programma Adviescommissies
IOT
Instituut voor Onderwijstechnologie
IOW
Interdepartementale Overleg Wetenschapsbeleid
IOWO
Instituut voor de Ontwikkeling van het Wiskunde Onderwijs
ISIP
International School Improvement Project
IWAPV
Interdepartementale Werkgroep Ambulante en Preventieve Voorzieningen voor Hulpverlening aan Jeugdigen
KLOS
Kleuterleidster Opleidingsschool
KMBO
Kort Middelbaar Beroepsonderwijs
KOV
Katholieke Onderwijs Vereniging
KPC
Katholiek Pedagogisch Centrum
KUVAM
Kunstzinnige Vorming Audio-Visuele Media
LBO
Lager Beroeps Onderwijs
LCGS
Landelijke Coördinatiegroep Samenwerkingsexperimenten
LPC
Landelijke Pedagogische Centra
MAVO
Middelbaar Algemeen Voortgezet Onderwijs
MBO
Middelbaar Beroeps Onderwijs
MHNO
Middelbaar Huishoud- en Nijverheidsonderwijs
MSPO
Middelbaar Sociaal Pedagogisch Onderwijs
NCO
Nationale Commissie Voorlichting en Bewustwording
NDV
Nederlandse Dalton Vereniging
NFO
Nederlandse Federatie van Onderwijsvakorganisaties
NIAM
Nederlands Instituut voor Audio-Visuele Media
OECD
Organisation for Economic Cooperation and Development
OOM
Ondersteuning Onderwijs aan Molukkers
OOW
Onderwijs en Opbouwwerk
OP
Onderwijsvernieuwing en Planning
OP
Onderzoek en Planning
OPPO
Ondersteuningsgroep Projektgroep Primair Onderwijs
OVB
Onderwijsvoorrangsbeleid
O&W
Onderwijs en Wetenschappen
PA
Pedagogische Academie
PABO
Pedagogische Academie voor Basisonderwijs
PCBB
Pedagogisch Centrum Beroepsonderwijs Bedrijfsleven
PCO
Protestants Christelijke Onderwijsvakorganisatie
PLON
Projekt Leerplanontwikkeling Natuurkunde
RSS
Rijksregeling Subsidie Schoolbegeleiding
SAM
Stuurgroep Audio-visuele Media
SBD
Schoolbegeleidingsdienst
SEBO
Stuurgroep Emancipatiebeleid Onderwijs
SIE
Stuurgroep Intern Emancipatiebeleid
SIWOV
Stuurgroep Verdere Invulling Wet op de Onderwijsverzorging
SLO
Stichting Leerplanontwikkeling
SOG-M
Sektor Onderzoeksgroep Middenschool
SOG-P
Sektor Onderzoeksgroep Participatie-onderwijs
STOS
Stuurgroep Onderwijsstimulering
SVO
Stichting voor Onderzoek voor het Onderwijs
VSLPC
Vereniging van Samenwerkende Landelijke Pedagogische Centra
VSP
Vier Steden Projekt
VWO
Voortgezet Wetenschappelijk Onderwijs
WACLO
Werkgroep Adviescommissie Leerplan Ontwikkeling
WOI
Werkgroep Onderwijs en Informatietechnologie
WOO
Werkgroep Onderwijsonderzoek
WOP
Werkgroep Overdracht Taken OP
WOV
Wet op de Onderwijsverzorging
WPO
Werkgelegenheidsprojekt Onderwijs
WPRO
Werkverband van Plaatselijke en Regionale Onderwijsadviescentra
WVC
Welzijn, Cultuur en Volksgezondheid
WVO
Wet op het Voortgezet Onderwijs
Beschrijving van de series en archiefbestanddelen
- STUKKEN VAN ALGEMENE AARD, 1
  - Bijdragen aan het Interdepartementale Overleg Wetenschapsbeleid (IOW)., 1980-1985; 1; 1 omslag
  - Verslagen van het Directieoverleg en de stafvergaderingen., 1980-1987; 2; 1 pak
    Zie voor stukken uit de periode vóór 1980 inv. nr. 21.
- STUKKEN BETREFFENDE AFZONDERLIJKE ONDERWERPEN, 2
  - Organisme, 2.1
    - Totstandkoming van diverse wijzigingen en aanvullingen op de organisatiebeschikking van de Directie Onderwijsvernieuwing en Planning (OP) alsmede die van de taakvoorgangers., 1961-1976; 3; 1 omslag
      Grondslag: Organisatiebeschikking O. en W.
    - Organisatie, werkplannen en jaarverslagen van de Afdeling Onderzoek en Planning en haar onderafdelingen., 1962-1972; 4; 1 pak
    - Organisatie, taak en werkwijze van de Directie Onderwijsvernieuwing en Planning en haar onderafdelingen., 1973-1976; 5; 1 pak
      Toelichting: Bevat onder andere verslagen van stafvergaderingen Directie OP.
    - Begrotingsramingen en dergelijke met betrekking tot de onder de DI/VG ressorterende begrotingsartikelen., 1976-1987; 6-19; 14 pakken
      Grondslag: Comptabiliteitswet 1927/1976 en de taakstelling van de Afdeling Financiële Zaken.
      - Diverse aangelegenheden, 1980 - 1985, 6
      - Rijksbegroting 1976, 7
      - Rijksbegroting 1977, 8
      - Rijksbegroting 1978, 9
      - Rijksbegroting 1979 (algemeen), 10
      - Rijksbegroting 1979 (correspondentie), 11
      - Rijksbegroting 1980, 12
      - Rijksbegroting 1981, 13
      - Rijksbegroting 1982, 14
      - Rijksbegroting 1983, 15
      - Rijksbegroting 1984, 16
      - Rijksbegroting 1985, 17
      - Rijksbegroting 1986, 18
      - Rijksbegroting 1987, 19
    - Agenda's, verslagen en vergaderstukken van de werkgroep Overdracht Taken OP (WOP)., 1976-1978; 20; 1 pak
    - Organisatie, taak en werkwijze van de Directie Verzorgingsstructuur (DI/VG)., 1976-1987; 21-23; 3 pakken
      - 1976 - 1979, 21
      - 1980 - 1985, 22
      - 1986 - 1987, 23
    - Huisvesting van de Afdeling Examens., 1978-1982; 24; 1 omslag
    - Nota over de samenwerkingsrelaties examensector, waarin de opvattingen van DI/VG worden weergegeven over de taak van de Afdeling Examens., 1979; 25; 1 omslag
    - Personele zaken betreffende de Afdeling Examens., 1979-1981; 26; 1 omslag
    - Overname van administratieve en organisatorische examenwerkzaamheden, door de Afdeling Examens en de Onderafdeling Organisatie Examens., 1979-1982; 27; 1 omslag
    - Concept-rapport van Moret & Limperg inzake de administratieve organisatie en het systeem van interne controle bij DI/VG., 1980; 28; 1 omslag
    - Taak en organisatie van de Afdeling DI/VG Examens., 1980-1981; 29; 1 omslag
    - Verslagen van onderzoeken (onder andere het doelmatigheidsonderzoek) van de Algemene Rekenkamer bij DI/VG., 1981-1987; 30; 1 omslag
      Grondslag: onder andere art. 74, 3e lid Comptabiliteitswet 1976.
    - Aanzet tot automatisering bij de Afdeling Personele Zaken., 1983-1984; 31; 1 omslag
    - Automatisering van de werkzaamheden van het Organisatiebureau Examens., 1983-1984; 32; 1 omslag
    - Automatisering., 1983-1985; 33-34; 2 omslagen
      - Inventarisatie van de behoefte, 1983 - 1984, 33
      - Opzet en uitvoering, 1984 - 1985, 34
    - Informatieplan DI/VG., 1987; 35; 1 omslag
  - Taak, 2.2
    - Algemeen, 2.2.1
      - Richtlijnen en procedures voor het instellen en het verlenen van faciliteiten aan commissies en werkgroepen., 1980-1982; 36; 1 pak
      - Bijdragen van DI/VG aan de onderwijsverslagen., 1980-1983; 37; 1 omslag
        Grondslag: Art. 23, lid 8 van de Grondwet.
      - Bijdragen van DI/VG aan het Onderwijs Voorrangs Beleid (OVB)., 1980-1985; 38; 1 pak
      - Notitie inzake 'Evaluatie van de Onderwijsverzorging'., 1981; 39; 1 omslag
      - Instelling van de Commissie Programmavoorstel Evaluatie Onderwijsverzorging, met advies en reacties hierop., 1987; 40; 1 omslag
        1. Grondslag: Instellingsbeschikking d.d. 20 januari 1987, kenmerk DI/VG/J-67.110.
        2. Toelichting: Taak van de commissie was een advies uit te brengen over een samenhangend programma van onderzoek in het kader van de evaluatie onderwijsverzorging.
      - Wet- en regelgeving, 2.2.1.1
        - Bijdragen van DGDI aan de ontwerp van wet tot de instelling van een Onderwijsplanbureau., 1973-1976; 41; 1 pak
        - Rijksregeling Subsidiëring Schoolbegeleiding (RSS)., 1978-1984; 42-44; 1 pak en 2 omslagen
          - Advisering en totstandkoming, 1978 - 1981, 42
          - Agenda's en verslagen van de Werkgroep Invoering Subsidieregeling Schoolbegeleiding, 1980 - 1981, 43; pak
          - Invoering, 1981 - 1984, 44
            Grondslag: Beschikking 28 januari nr. 28.837, DI/VG/BG.
        - Totstandkoming van de Wet op de Onderwijsverzorging (WOV) van 18 december 1986., 1978-1987; 45-48; 3 pakken en 1 omslag
          - Algemeen, 1978 - 1979, 45; omslag
          - Algemeen, 1980 - 1984, 46
          - Algemeen, 1985 - 1987, 47
          - Reacties van diverse instellingen op het voorontwerp, 1981 - 1986, 48
            Grondslag: Zie beschrijving.
        - Organisatie en deelname aan seminars en conferenties in het kader van de Wet op de Onderwijsverzorging., 1979-1983; 49; 1 pak
        - Instelling, werkzaamheden en opheffing van de Projectgroep voor de Wet op de Onderwijsverzorging., 1979-1987; 50; 1 omslag
          1. Grondslag: Instellingsbeschikking d.d. 21 mei 1979, kenmerk DI/VG-16207.
          2. Toelichting: De projectgroep is belast met het voorbereiden c.q. het coördineren van de voorbereiding van een ontwerp van wet op de onderwijsverzorging.
        - Instelling en werkzaamheden van de Stuurgroep Verdere Invulling WOV (SIWOV)., 1983-1985; 51; 1 omslag
          Grondslag: Instellingsbeschikking d.d. 27 september 1983, kenmerk DI/VG/P-49.200.
        - Overleg met het ministerie van WVC inzake de uitvoering van de Rijkssubsidieregeling Tolkencentra., 1983-1985; 52; 1 omslag
          1. Grondslag: Rijkssubsidieregeling Tolkencentra (WVC), d.d. 4 mei 1983/Nr. WB 31972 II.
          2. Toelichting: Onder een tolkencentrum wordt verstaan een instelling die tolkdiensten verleent aan in Nederland verblijvende minderheidsgroepen.
        - Overleg over de bekostiging van de geschillencommissie in het kader van de uitvoering van de Wet Medezeggenschap Onderwijs., 1983-1987; 53; 1 omslag
          Grondslag: Wet Medezeggenschap Onderwijs.
        - Instelling van de Commissie voor Overleg Wet op de Onderwijsverzorging., 1987; 54; 1 omslag
          Grondslag: Art. 65, derde lid, van de WOV (Stb. 1986, 365).
      - Kamervragen, 2.2.1.2
        - Beantwoording van kamervragen., 1975-1982; 55; 1 omslag
          1. Zie ook inv. nr. 371.
          2. Grondslag: Artikel 68 Grondwet.
      - Circulaires, 2.2.1.3
        - Circulaires bestemd voor de instellingen in de verzorgingsstructuur., 1980-1987; 56-58; 2 pakken en 1 omslag
          - Beleidsaangelegenheden, 1981 - 1985, 56; omslag
          - Financiële aangelegenheden, 1983 - 1987, 57
          - Personeelsaangelegenheden, 1980 - 1985, 58
      - Toespraken, 2.2.1.4
        - Voorstellen voor de teksten van inleidingen, speeches en dergelijke van ministers en staatssecretarissen., 1969-1985; 59; 1 pak
      - Bijeenkomsten en symposia, 2.2.1.5
        Grondslag: Zie taakstelling Afdeling Onderwijsresearch.
        - Verslagen van de conferentie te Apeldoorn op 24-26 augustus 1977 over de opzet en de inrichting van de ondersteuningsstructuur., 1977-1978; 60; 1 omslag
        - Kort verslag van de jaarvergadering van het Verband Onderwijsbegeleiders in de Nederlandse Federatie van Onderwijsvakorganisaties (NFO) op 22 februari 1978., 61; 1 omslag
        - Kort verslag van eerste jaarvergadering van de sectie dienstverlening en inspectie Protestants Christelijke Onderwijsvakorganisatie (PCO) op 21 april 1978., 62; 1 omslag
        - Samenvatting van de toespraak van het CDA-kamerlid W.J. Deetman op de jaarvergadering van de sectie onderwijsverzorging van de Katholieke Onderwijs Vereniging (mei 1978)., 63; 1 omslag
        - Deelname aan en verslagen van conferenties en bijeenkomsten, (verzamelmap)., 1980-1987; 64; 1 pak
        - Voorbereiding en organisatie van een conferentie van de Organisation for Economic Cooperation and Development (OECD) over 'In-Service Education and Training of Teachers' (INSET)., 1981-1982; 65; 1 omslag
          Toelichting: De OECD beëindigde in 1980 het INSET-project. De stuurgroep Nascholing, DI/SC en DI/VG namen het initiatief om de resultaten van INSET voor Nederland beschikbaar te krijgen d.m.v. het organiseren van een OECD-conferentie.
    - Begeleiding en ondersteuning, 2.2.2
      - Algemeen, 2.2.2.1
        - Totstandkoming van een besluit tot het verlenen van subsidie aan vier onderwijsorganisaties voor het onderhouden van een technisch-administratief apparaat voor de opstelling van deelplannen in het kader van de planprocedure ingevolge de Wet op het Voortgezet Onderwijs., 1969-1972; 66; 1 omslag
          Grondslag: Wet op het Voortgezet Onderwijs.
        - Totstandkoming Discussienota 'Leerlingenbegeleiding' en besprekingen hierover met het Ministerie van Sociale Zaken en Werkgelegenheid., 1973-1979; 67; 1 pak
        - Verslagen van de besprekingen met de District Hoofd Inspecties (DHI's) over de rol van de inspectie met betrekking tot de verzorgingsinstellingen., 1977-1978; 68; 1 omslag
        - Inventarisatie in het kader van de voorbereidende werkzaamheden voor een rechtspositiereglement voor de gesubsidieerde instellingen (zogenaamde B3-reglement)., 1977-1985; 69; 1 omslag
          Grondslag: Art. B3 en U2 Algemene burgerlijke pensioenwet.
        - Aanwijzing van vertegenwoordigers in de contactgroepen voor het verzorgingsbeleid (onderzoek, ontwikkeling en begeleiding)., 1980-1981; 70; 1 omslag
        - Verslagen van vergaderingen met de instellingen in de verzorgingsstructuur en met buitengewoon onderwijs opleidingen over de in het concept-activiteitenplan buitengewoon onderwijs geplande projecten., 1980-1981; 71; 1 omslag
        - Verstrekken van inlichtingen aan diverse instellingen betreffende het onderwijs., 1980-1987; 72; 1 pak
        - Commissie Doelmatigheidsbevordering Landelijke Verzorgingsinstellingen (zogenaamde Commissie Vos)., 1983-1985; 73-74; 1 pak en 1 omslag
          1. Grondslag: Instellingsbeschikking d.d. 13 september 1983, nr. DI/VG-49.425, later ingetrokken en vervangen door beschikking d.d. 17 oktober 1983, nr. DI/VG 50.468.
          2. Toelichting: Ingesteld om voorstellen te doen voor de afslanking van SVO, SLO, CITO en LPC.
          - Instelling, samenstelling en werkzaamheden, 1983, 73; pak
          - Eindadvies, met reacties hierop van de verschillende instellingen, 1983 - 1985, 74
        - Beoordeling van een door het samenwerkingsverband van APS/CPS/KPC/SLO opgesteld ondersteuningsplan ten behoeve van projecten in het kader van het roldoorbrekend onderwijs., 1984-1986; 75; 1 omslag
      - Bemoeiingen met de verzorgingsinstellingen, 2.2.2.2
        - Algemene verzorgingsinstellingen, 2.2.2.2.1
          - Schoolbegeleidingsdiensten, 2.2.2.2.1.1
            Grondslag: onder andere Rijksregeling subsidiëring Schoolbegeleiding en de taakstelling van de Afdeling Begeleiding.
            - Diverse aangelegenheden betreffende de onderscheidene schoolbegeleidingsdiensten., 1968-1988; 76-148; 21 pakken en 52 omslagen
              - Aalsmeer, Stichting Schooladvies- en Begeleidingsdienst Amstelland en de Meerlanden, 1981 - 1987, 76
              - Alkmaar, Stichting Onderwijsbegeleidingsdienst Noord-Kennemerland, 1975 - 1987, 77
              - Almelo, Onderwijsadviescentrum Noord-Twente, 1976 - 1987, 78
              - Amersfoort, Stichting Regionale Onderwijsbegeleidingsdienst Eemland, 1976 - 1987, 79
              - Amsterdam, Stichting Advies- en Begeleidings Centrum voor het Onderwijs in Amsterdam, 1976 - 1986, 80; pak
              - Apeldoorn, Stichting Onderwijs Advies- en Begeleidingsdienst Oost-Veluwe, 1978 - 1987, 81
              - Arnhem, Stichting Onderwijsbegeleidingsdienst Gewest Arnhem, 1973 - 1983, 82; pak
              - Assen, Schooladvies- en Begeleidingsdienst Drenthe, 1970-1987, 83; pak
              - Beverwijk, Onderwijsbegeleidingsdienst Midden-Kennemerland, 1981 - 1983, 84
              - Breda, Onderwijsbegeleidingsdienst Breda en omstreken, 1977-1987, 85; pak
              - De Meern, Stichting Protestants Christelijke Schoolbegeleidingsdienst Midden-Nederland, 1978 - 1979, 86
              - Delft, Stichting Schoolbegeleiding Regio Delft, 1973 - 1987, 87
              - Den Bosch, Gewestelijk Onderwijs Adviescentrum, 1973 - 1987, 88
              - Den Helder, Stichting Schoolbegeleidingsdienst voor Den Helder en omstreken, 1969 - 1987, 89
              - Deventer, Stichting Onderwijsbegeleidingsdienst Midden-IJssel, 1972-1984, 90; pak
              - Doetinchem, Stichting Schooladviesdienst Oost-Gelderland, 1981 - 1986, 91
              - Dordrecht, Stichting Schoolbegeleidingsdienst voor de Drechtsteden, 1976 - 1982, 92
              - Driebergen, Stichting Landelijke Schoolbegeleidingsdienst voor het Vrije Schoolonderwijs, 1981 - 1987, 93
              - Ede, Stichting Schoolbegeleidingsdienst Zuid-Vallei, 1979-1988, 94; pak
              - Eersel, Schoolbegeleidingsdienst De Kempen, 1981 - 1987, 95
              - Eindhoven, Stichting Onderwijsbegeleidingscentrum Eindhoven en omstreken, 1974 - 1984, 96
              - Emmeloord, 1975 - 1979, 97
              - Enschede, Pedagogisch Centrum, 1976 - 1987, 98; pak
              - Gorinchem, Stichting Schoolbegeleidingsdienst Alblasserwaard/Vijfheerenlanden, 1979 - 1987, 99
              - Gouda, Schoolbegeleidingsdienst Midden-Holland en Rijnstreek, 1970 - 1987, 100
              - 's-Gravenhage, Haags Centrum voor Onderwijsbegeleiding, 1970 - 1987, 101
              - Groningen, Advies- en Begeleidings Centrum voor het Onderwijs in Groningen, 1980 - 1987, 102
              - Groningen, Stichting Schooladvies- en Begeleidingsdienst in de provincie Groningen, 1987, 103
              - Haarlem, Stichting Regionale Schooladviesdienst Haarlem en omstreken, 1976 - 1987, 104
              - Heemstede, Stichting Schooladvies- en Begeleidingsdienst Zuid-West Kennemerland, 1981 - 1987, 105
              - Heerlen, Stichting Schoolpedagogisch Centrum Oostelijke Mijnstreek, 1972 - 1983, 106
              - Helmond, Onderwijskundig Centrum gewest Helmond, 1973-1987, 107; pak
              - Hendrik-Ido-Ambacht, Stichting Begeleidingscentrum Gereformeerd Schoolonderwijs, 1981 - 1984, 108
              - Hengelo, Schoolbegeleidingsdienst Midden-Twente, 1968 - 1987, 109
              - Hilversum, Stichting Schoolpedagogische en -Psychologische Dienst, 1977 - 1986, 110; pak
              - Kampen, Protestants-Christelijke Schoolbegeleiding Centraal Nederland, 1978 - 1979, 111; pak
              - Krommenie, Stichting Centrum voor Onderwijsbegeleiding voor de Zaanstreek, 1980 - 1987, 112; pak
              - Leeuwarden, Gemeenschappelijk Centrum voor Onderwijsbegeleiding in Friesland, 1969 - 1987, 113; pak
              - Leiden, Schooladviesdienst Leiden, 1968 - 1986, 114; pak
              - Lisse, Stichting Onderwijsbegeleidingsdienst Duin- en Bollenstreek, 1970 - 1987, 115
              - Lopik, 1974 - 1977, 116
              - Maastricht, Stichting Regionaal Pedagogisch Centrum Zuidelijk Zuid-Limburg, 1969 - 1982, 117
              - Middelburg, Regionaal Pedagogisch Studiecentrum, 1969-1980, 118; pak
              - Monster, Dienst Onderwijsbegeleiding Westland, 1980 - 1984, 119
              - Nijmegen, Stichting Schooladviesdienst Nijmegen, 1974 - 1985, 120
              - Numansdorp, Stichting Schoolbegeleidingsdienst Hoekse Waard/Goeree/Overflakkee, 1975, 121
              - Nunspeet, Stichting Werkverband voor Onderwijsbegeleidingsdiensten op de Veluwe, 1970 - 1987, 122; pak
              - Oss, Onderwijsbegeleidingsdienst Noord-Oostelijk Brabant, 1975 - 1986, 123
              - Oude Pekela, Schooladvies- en Begeleidingsdienst Oostelijk Groningen, 1970 - 1987, 124; pak
              - Poortugaal, Stichting Onderwijsbegeleidingsdienst Rijnmond-Zuid, 1972 - 1978, 125
              - Purmerend, Stichting Schooladvies- en Begeleidingsdienst Waterland, 1972 - 1987, 126
              - Ridderkerk, Stichting Begeleidingscentrum Gereformeerd Schoolonderwijs, 1986 - 1987, 127
              - Roermond, Stichting Onderwijsbegeleidingsdienst voor de gewesten Roermond en Weert, 1974 - 1982, 128
              - Roosendaal, Schoolbegeleidingsdienst Westelijk Noord-Brabant, 1981 - 1982, 129
              - Rotterdam, Openbaar Lichaam Rijnmond, coördinatie van onderwijsbegeleiding, 1972 - 1978, 130; pak
              - Rotterdam, Rotterdamse Schooladviesdienst, 1971 - 1987, 131
              - Schiedam, Schooladviesdienst Rijnmond, 1971 - 1972, 132
              - Sittard, Stichting Schoolpedagogisch Centrum Westelijke Mijnstreek, 1981 - 1986, 133
              - Steenwijk, Noord-West Overijssel, (niet opgericht), 1968 - 1977, 134
              - Tiel, School Advies- en Begeleidingsdienst Gelders Rivierengebied, 1975 - 1987, 135
              - Tilburg, Schoolbegeleidingsdienst Tilburg, 1977 - 1986, 136; pak
              - Utrecht, Stichting Schooladviescentrum Utrecht, 1974 - 1980, 137; pak
              - Venlo, Stichting Onderwijsbegeleidingsdienst Noord-Limburg, 1982 - 1987, 138
              - Vlaardingen, Stichting Onderwijsbegeleidingsdienst Nieuwe Waterweg-Noord, 1971 - 1986, 139
              - Vleuten, Stichting Onderwijsbegeleiding West-Utrecht, 1974-1987, 140; pak
              - Waalwijk, Onderwijsbegeleidingsdienst De Langstraat, 1980 - 1985, 141
              - Werkendam, Onderwijsbegeleidingsdienst Het Land van Heusden en Altena, 1981 - 1987, 142
              - Wezep, Stichting Gereformeerd Pedagogisch Centrum, 1974 - 1987, 143
              - Wognum, Stichting Onderwijsbegeleidingsdienst Westfriesland, 1970 - 1986, 144
              - Zaandam, Stichting voor Onderwijsbegeleiding voor de Zaanstreek, 1974 - 1980, 145